# 请教陈版，新准则下SAAS软件服务费收入、销售佣金是一次性计入当期收入还是分月摊销？

提问人：churchnew 时间：2017-07-20 14:06:35
收入分摊。因为从实质上来说，客户购买的是你们某一段期间内的服务，在服务期结束之前，你们的风险报酬没有完全转移。 销售费用在确定的情况下，一次性计入当期。

回答人：chenyiwei
赞同此观点。虽然建造合同和经营租赁合同有“合同取得成本”递延确认的规定，但在收入准则规范范围内的交易和事项都没有此类规定，收入准则规范范围内的合同取得成本只能一次性计入损益。

提问人：zengfengxia 时间：2017-07-21 15:05:48
陈版，这个案例中的销售佣金，是不是属于为取得合同发生的增量成本？按照修订后收入准则第 28 、 29 条，企业可以“采用与该资产相关的商品收入确认相同的基础进行摊销，计入当期损益 。”“但是该资产摊 销期限不超过一年的 ，可以在发生时计入当期损益。”？

回答人：chenyiwei
新准则下可以考虑。但现行准则下只能一次性进费用。